【裁判字號】    99,交簡上,23
【裁判日期】    990311
【裁判案由】    過失傷害
【裁判全文】
臺灣臺南地方法院刑事判決            99年度交簡上字第23號
上  訴  人  乙○○
（即被告）
上列被告因過失傷害案件，不服本院98年度交簡字第1275號中華
民國98年12月28日第一審判決（聲請案號：98年度調偵字第423
號），提起上訴，本院管轄之第二審合議庭判決如下：
    主    文
上訴駁回。
乙○○緩刑貳年。
    事實及理由
一、本院審理結果，認第一審簡易判決認事、用法及量刑均無不
    當，應予維持，除增加上訴人即被告（下稱上訴人）乙○○
    於本院審理中之自白外，並引用第一審簡易判決書及檢察官
    聲請簡易處刑書記載之事實、證據及理由（如附件）。
二、原審以上訴人罪證明確，審酌上訴人與告訴人甲○○就本件
    車禍應負過失責任之程度、告訴人甲○○、丁○○二人因本
    件車禍所受傷勢，以及上訴人與告訴人二人經於原審成立調
    解後，上訴人未能按時履行，犯後態度不能認為良好等一切
    情狀，依刑事訴訟法第四百四十九條第一項前段、第四百五
    十四條第二項，刑法第二百八十四條第一項前段、第五十五
    條、第六十二條前段、第四十一條第一項前段，刑法施行法
    第一條之一等規定，量處如原判決主文所示之刑，並諭知易
    科罰金之折算標準，本院經核原判決認事用法，並無不合，
    量刑亦稱妥適。上訴人上訴意旨請求從輕量刑云云，核非可
    採，其上訴為無理由，應予駁回。末查，上訴人前未曾因故
    意受有期徒刑以上刑之宣告，有臺灣高等法院被告前案紀錄
    表在卷可稽，且上訴人業與告訴人二人達成和解，賠償完畢
    ，有告訴人二人出具之給付證明收據一紙及本院公務電話紀
    錄表一紙在卷可稽（見交簡上卷第四、十四頁），徵以上訴
    人於偵審中均坦認犯行，經此教訓後，當知所警惕，信無再
    犯之虞，本院因認所宣告之刑以暫不執行為適當，爰併予宣
    告緩刑二年，以啟自新。
據上論斷，應依刑事訴訟法第四百五十五條之一第一項、第三項
、第三百六十四條、第三百六十八條、第三百七十三條，刑法第
七十四條第一項第一款，判決如主文。
本案經檢察官丙○○到庭執行職務。
中    華    民    國    99    年    3     月    11    日
                  刑事第十庭  審判長  法  官  陳威龍
                                      法  官  高如宜
                                      法  官  盧鳳田
以上正本證明與原本無異。
本件不得上訴。
                                      書記官  黃憶筑
中    華    民    國    99    年    3     月    11    日
附錄本件論罪科刑法條全文：
刑法第284條：
因過失傷害人者，處6月以下有期徒刑、拘役或500元以下罰金，
致重傷者，處1年以下有期徒刑、拘役或500元以下罰金。
從事業務之人，因業務上之過失傷害人者，處1年以下有期徒刑
、拘役或1千元以下罰金，致重傷者，處3年以下有期徒刑、拘役
或2千元以下罰金。

司法院資訊處製作；財團法人民間司法改革基金會備份。
